臺灣板橋地方法院刑事判決　　　　　　　　　　　　　九十年度簡上字第三一四號
　　上訴人即
　　被　　告　甲○○
右列上訴人即被告因違反著作權法案件，不服本院九十年度重簡字第六七四號中華民
國九十年十月十五日所為第一審簡易判決（聲請處刑案號：九十年度偵字第一四三二
號），提起上訴，本院管轄第二審之合議庭判決如左︰
    主  文
上訴駁回。
甲○○緩刑貳年。
    事實及理由
一、本案經本院審理結果，原審認被告甲○○因違反著作權法第八十七條第二款規定
    而犯同法第九十三條第三款之罪，判處有期徒刑二月，並諭知易科罰金之折算標
    準為三佰元折算一日，認事用法及量刑均無不當，應予維持，並引用原審判決書
    記載之事實、證據及理由。
二、被告上訴意旨，指其並未違反著作權法之規定，辯稱：扣案重製影音光碟中，收
    錄之歌曲多達萬餘首，被告已無可能對其中包含哪些歌曲有所了解，遑論一一審
    閱內含歌曲是否為享有著作權之物，原審判決未以積極理由認定被告「明知」之
    主觀要件，已有未當；又該點唱機之陳列係為試音響供客人試聽，且為他人寄賣
    ，其並未有公開陳列、公開播放等情，應無違反著作權法；即認被告有侵害著作
    權之情事，因其所陳列侵害著作物之數量甚少，犯罪情節輕微，是原判決之量刑
    亦有不當，求予撤銷改判云云，惟查：(一)按明知為侵害著作權之物意圖散布而
    陳列者，視為侵害著作權，著作權法第八十七條第二款定有明文。本件告訴代理
    人於偵查中證稱：「八十九年十一月十四日下午四、五點，我到吉隆電器行（按
    ：即由被告所開設）詢問有無賣點唱機，他們說有，我就請他們寫估價單，就是
    在店名片後面。」（見偵卷第五十九頁反面）、「（問：有談到內含歌曲為正版
    或大補帖？）他跟我說一萬多首到二萬首，但一般市面上正版只有五千多首。」
    （見偵卷第六十頁正面）又該估價單上係記載「點歌機13000帝騰、擴大器8600
    、ＳＰ15000進口ＡＲ、ＳＰ6800台灣燕聲」，且經證人邱經洲即被告所僱用之
    店員於偵查中證稱該估價單為其所寫，足徵被告有「明知」該點唱機所隨機附贈
    之盜版光碟為侵害著作權之物之主觀認知，否則其僱用之員工邱經洲焉能向客人
    告以查扣光碟片與正版伴唱光碟收錄歌曲數目之區別？(二)次查扣案之盜版光碟
    片於查扣時，其中一片係置放於該點唱機內（另一片與點歌本一同置放於倉庫中
    之紙箱內），客人進入店內皆可看到，業據證人即執行搜索之警員葉雨村、任榮
    儒、林建甫於偵查中證述屬實，並有現場照片十六張附卷可稽，被告開設之電器
    行係營業場所，其陳列於店內陳列架上，意在販售或散布，並非僅單純供客人試
    音響之用，應堪認定。(三)又該款規定之犯罪構成要件行為，僅須意圖散布而「
    陳列」為已足，與是否有「公開播放」之行為無涉。是被告所為上開辯解，應為
    事後卸責之詞，洵無足採。被告上訴意旨，為無理由，應予駁回。
三、末查，被告未曾受有期徒刑以上刑之宣告，有台灣高等法院檢察署刑案紀錄簡覆
    表附卷可憑，其素行良好，且被告係電器行之經營者，主要經濟來源係販售電器
    ，雖因陳列附贈有盜版伴唱光碟之點唱機而不慎觸法，考量其盜版伴唱光碟僅有
    二片，經此教訓，當知所警惕，應無再犯之虞，本院認所宣告之刑以暫不執行為
    適當，併予宣告緩刑二年，以啟自新。
據上論斷，應依刑事訴訟法第四百五十五條之一第一項、第三項、第三百六十八條、
第三百七十三條、刑法第七十四條第一款，判決如主文。
本案經檢察官林俊峰到庭執行職務。
中    華    民    國      九十一      年      四      月      四       日
                                      臺灣板橋地方法院刑事第一庭
                                        審判長法  官   李行一
                                              法  官   邱靜琪
                                              法  官   毛崑山
右正本證明與原本無異
不得上訴
                                              書記官   楊灥
中    華    民    國      九十一      年      四      月      七       日
